臺灣高雄地方法院刑事判決　　　　　　　94年度訴字第3663號
公　訴　人　臺灣高雄地方法院檢察署檢察官
被　　　告　甲○○
上列被告因毒品危害防制條例案件，經檢察官提起公訴（94年度
毒偵字第6962號），嗣因被告就被訴事實為有罪之陳述，本院並
聽取當事人之意見後，改依簡式審判程序進行，判決如下：
    主  文
甲○○連續施用第一級毒品，處有期徒刑柒月。扣案吸管壹支沒
收。
    事  實
一、甲○○前因施用毒品案件，經本院以92年度毒聲字第2518號
    裁定送觀察勒戒，因無繼續施用毒品之傾向，於92年5 月12
    日出勒戒所，經台灣高雄地方法院檢察署檢察官於92年5 月
    12日以92年度毒偵字第2546號為不起訴處分確定。詎仍未戒
    除毒癮，竟基於施用第一級毒品海洛因之概括犯意，於上開
    觀察勒戒期滿釋放後之5 年內，自92年7 月間某日起至94年
    7 月25日止，在高雄縣大社鄉○○村○○路29號住處或高雄
    市某ＰＵＢ等不詳地點，以將海洛因摻入香菸內再點燃吸用
    之方式，連續施用第一級毒品海洛因多次。嗣於94年7 月29
    日下午2 時25分許，為警持本院核發之搜索票在其住處搜索
　　，扣得供施打海洛因所用之注射針筒1 支、吸管1 支，且經
    採集其尿液送驗後而查獲。
二、案經高雄縣政府警察局仁武分局報告台灣高雄地方法院檢察
    署檢察官偵查起訴。
    理  由
壹、程序方面：
    按本件被告甲○○所犯係死刑、無期徒刑、最輕本刑為3 年
    以上有期徒刑以外之罪，其於準備程序就前揭被訴事實為有
    罪之陳述，經受命法官告知簡式審判程序之旨，並聽取其與
    公訴人之意見後，本院認無不得或不宜改依簡式審判程序進
    行之處，爰依刑事訴訟法第273 條之1 第1 項、第284 條之
    1 ，裁定本件由受命法官獨任進行簡式審判程序，合先敘明
    。
貳、實體方面：
一、訊據被告甲○○對於上揭犯罪事實坦承不諱，本院復審酌：
  (一)查被告前因施用毒品案件，經本院以92年度毒聲字第2518號
    裁定送觀察勒戒，因無繼續施用毒品之傾向，於92年5 月12
    日出勒戒所，經台灣高雄地方法院檢察署檢察官於92年5 月
    12日以92年度毒偵字第2546號為不起訴處分確定之事實，有
    本院被告院內索引卡紀錄表、臺灣高等法院被告前案紀錄表
    、臺灣高雄地方法院檢察署刑案資料查註紀錄表各1 份在卷
    可按。是被告於涉本案之前，業曾犯施用毒品，並於觀察勒
    戒期滿後，再經檢察官不起訴處分確定甚明。
  (二)次查，經警將被告於上開時地遭查獲時所採集之尿液送驗結
    果，係呈嗎啡陽性反應，此有台灣檢驗科技股份有限公司編
    號KＺ000000000000號濫用藥物尿液檢驗報告在卷可稽。又查
    ：
    (1)海洛因施用入人體後水解還原成嗎啡，再循嗎啡之代謝方
      式排出體外，業據行政院衛生署藥物食品檢驗局73藥檢壹
      字第030221號函說明綦詳，且依醫學臨床實驗及根據英國
      藥學會出版Isolation and Indentificationof Drugs乙
       書 第293 頁載明：海洛因經注射入人體後，在體內迅速
      水解成6Monoacety Imorphine，再緩緩繼續水解成嗎啡，
      然後再循嗎啡之代謝方式排出，同書第431 至432 頁並載
      有：嗎啡經注射入人體後，約百分之50以上於8 小時內自
      尿中排出，至24小時排出約百分之90，但48小時後仍有微
      量可檢出等語。
    (2)再者，前揭尿液檢驗報告均載明係以ＧＣ／ＭＳ（即氣相
      層析質譜儀分析法）方法檢驗，而該方法之原理係檢品經
      氣化後，通過層析管分離純化，再將純化後之成分循序送
      入質譜儀做個別鑑定。因質譜儀所測定之圖譜，在化學上
      被公認具有指紋特性，故可據以完全判定該檢品係為何種
      化合物。職是，台北榮民總醫院即認為「若以氣相層析質
      譜儀（ＧＣ／ＭＳ）作藥物及其代謝產物之定性及定量分
      析，幾乎不會有偽陽性反應產生」，此經該院83年4 月7
      日以83北總內字第3059號函示明確。
    (3)準此而論，被告之尿液經以氣相層析質譜儀分析法檢驗，
      既係呈嗎啡陽性反應，顯見被告應有在前揭犯罪時間施用
      第一級毒品海洛因之行為甚明。
二、查海洛因屬毒品危害防制條例第2 條第2 項第1 款所規定之
    第一級毒品，核被告所為，係犯毒品危害防制條例第10條第
    1 項施用第一級毒品罪。被告持有第一級毒品，復進而施用
    ，其持有毒品之低度行為，應為施用第一級毒品之高度行為
    所吸收，不另論罪。被告自92年7 月間某日起至94年7 月25
    日止施用第一級毒品之犯行，時間緊接，所犯構成要件相同
    ，顯係基於概括犯意為之，為連續犯，依刑法第56條規定，
    以一罪論，並加重其刑。
三、本院審酌被告施用毒品，足以戕害其身心，滋生其他犯罪，
    惡化治安，嚴重損及公益，且被告前曾犯施用毒品，經觀察
    勒戒期滿釋放，竟於短期內再為本件施用毒品犯行，顯見其
    不思悔改，自制力亦顯不佳；惟另考量被告於犯後即能坦承
    犯行，而其施用毒品行為於本質上係屬自我戕害行為，反社
    會性之程度應屬較低等一切情狀，量處如主文所示之刑，以
    資懲儆。又扣案之吸管1支，為被告所有，供施用第一級毒品
    海洛因所用之物，業據被告於警詢供明在卷，惟無證據證明
    係專供施用毒品使用，故非屬毒品危害防制條例第18條第1
    項前段規定之專供施用毒品之器具，另依刑法第38條第1 項
    第2 款規定，予以宣告沒收。至扣案注射針筒1 支，雖係在
    被告上開住處扣得，然被告業已供明其係以將海洛因摻入香
    菸內再點燃吸用之方式施用第一級毒品海洛因，上開注射針
    筒則是其友人在其住處施打海洛因後所遺留等情在卷（見本
    院94年11月23日審判筆錄），是該扣案針筒與本件被告施用
    第一級毒品案無關，且無證據證明係專供施用毒品之器具，
    故不予宣告沒收。
據上論斷，應依刑事訴訟法第273條之1第1項、第284條之1、第
299 條第1 項前段，毒品危害防制條例第10條第1 項，刑法第11
條、第56條、第38條第1 項第2 款，判決如主文。
本案經檢察官乙○○到庭執行職務。
中　　華　　民　　國　　94　　年　　11　　月　　25　　日
                  刑事第三庭    法　官  郭瓊徽
以上正本證明與原本無異。
如不服本判決，應於收受送達後10日內向本院提出上訴書狀。
中　　華　　民　　國　　94　　年　　11　　月　　28　　日
 　　　　　　　　　　　　       書記官  陳瓊芳
附錄
毒品危害防制條例第十條第一項
    施用第一級毒品者，處六月以上五年以下有期徒刑。
